臺灣南投地方法院刑事判決
110年度侵訴字第25號
公  訴  人  臺灣南投地方檢察署檢察官  
被      告  廖宥安


選任辯護人  楊俊鑫律師
上列被告因妨害性自主案件，經檢察官提起公訴（110年度偵字
第4041號），本院判決如下：
    主  文
甲○○犯如附表「罪名、科刑及沒收」欄所示之罪，各處如附表「
罪名、科刑及沒收」欄所示之刑及沒收。應執行有期徒刑參年陸
月。
    事  實
一、甲○○與代號BK000-Z000000000號之女子（真實姓名年籍詳卷
    ，民國00年00月出生，下稱甲女）於108年11月26日成為男
    女朋友。甲○○明知甲女於如附表編號1至4所示之時間為未滿
    14歲之女子及如附表編號5至7所示之時間為未滿16歲之女子
    ，身心發育未臻健全，性自主能力亦未成熟，竟基於對於未
    滿14歲之人為性交之各別犯意，於如附表編號1至4所示之時
    間、地點，未違反甲女之意願，以如附表編號1至4所示之方
    式，對甲女為性交行為；另基於對於14歲以上未滿16歲之女
    子為性交之犯意，於如附表編號5至7所示之時間、地點，未
    違反甲女之意願，以如附表編號5至7所示之方式，對甲女為
    性交行為。案經甲女母親即代號BK000-Z000000000A號（真
    實姓名年籍詳卷，下稱乙女）陪同至警局報案，始知上情。
二、案經甲女、乙女訴由南投縣政府警察局南投分局報告臺灣南
    投地方檢察署檢察官偵查起訴。
    理  由
一、程序部分
    按性侵害犯罪防治法所稱性侵害犯罪，係指觸犯刑法第221
    條至第227條、第228條、第229條、第332條第2項第2款、第
    334條第2項第2款、第348條第2項第1款及其特別法之罪；行
    政機關、司法機關及軍法機關所製作必須公示之文書，不得
    揭露被害人之姓名、出生年月日、住居所及其他足資識別被
    害人身分之資訊，性侵害犯罪防治法第2條第1項、第12條第
    2項分別定有明文。又按宣傳品、出版品、廣播、電視、網
    際網路或其他媒體對為刑事案件、少年保護事件之當事人或
    被害人之兒童及少年不得報導或記載其姓名或其他足以識別
    身分之資訊；行政機關及司法機關所製作必須公開之文書，
    除前項第3款或其他法律特別規定之情形外，亦不得揭露足
    以識別前項兒童及少年身分之資訊，兒童及少年福利與權益
    保障法第69條第1項、第2項分別定有明文。另性侵害犯罪防
    治法第12條所定其他足資識別被害人身分之資訊，包括被害
    人照片或影像、聲音、住址、親屬姓名或其關係、就讀學校
    與班級或工作場所等個人基本資料，性侵害犯罪防治法施行
    細則第6條定有明文。經查，本件被告甲○○所犯係屬性侵害
    犯罪防治法所稱之性侵害犯罪，因本院所製作之本案判決係
    屬必須公示之文書，為避免被害人即告訴人甲女身分遭揭露
    ，依上開規定，對於告訴人甲女、乙女姓名、年籍、住居所
    及其他足資識別身分之資訊均予以隱匿，而僅記載其代號。
二、證據能力部分
　㈠按被告以外之人於審判外之陳述，雖不符刑事訴訟法第159條
    之1至第159條之4之規定，而經當事人於審判程序同意作為
    證據，法院審酌該言詞陳述或書面陳述作成時之情況，認為
    適當者，亦得為證據。當事人、代理人或辯護人於法院調查
    證據時，知有第159條第1項不得為證據之情形，而未於言詞
    辯論終結前聲明異議者，視為有前項之同意，刑事訴訟法第
    159條之5定有明文。本判決引用被告以外之人於審判外之陳
    述，經被告及其辯護人表示同意有證據能力（見本院卷第85
    頁），且被告及其辯護人未於言詞辯論終結前對證據能力聲
    明異議，本院審酌上開證據資料製作時之情況，尚無違法不
    當及證明力明顯過低之瑕疵，亦認為以之作為證據應屬適當
    ，依上開規定，均有證據能力。
  ㈡其餘本案判決所引用之非供述證據，均係依法定程序合法取
    得，並與本案均具有關聯性，且業經本院依法踐行調查證據
    程序，檢察官、被告及其辯護人亦表示不爭執其證據能力，
    且查無依法應排除其證據能力之情形，是該等證據亦有證據
    能力。
三、認定犯罪事實所憑之證據及理由 
　　上開事實，業經被告於本院準備程序及審理時坦承不諱（見
    本院卷第83、142頁），核與證人即告訴人甲女於警詢、偵
    查時之證述及證人即告訴人乙女於警詢時之證述大致相符（
    見警卷第19至27、32至33、34至39頁，偵卷第28至31頁），
    並有指認犯罪嫌疑人紀錄表暨相片影像資料查詢結果、本院
    搜索票、南投縣政府警察局南投分局搜索扣押筆錄暨扣押物
    品目錄表各1份、扣案手機照片2張、數位證物勘察採證同意
    書及自願同意受採證證物一覽表、南投縣政府警察局南投分
    局勘察採證同意書、去氧核醣核酸採樣通知書各1份、車輛
    詳細資料報表、兒少性剝削案件代號與真實姓名對照表、妨
    害性自主案被害人等代號與真實姓名對照表、性侵害犯罪事
    件通報表、自小客車AYZ-2618號車行軌跡暨手機基地台位置
    分析各1份、舒蘭、布拉格及綠園汽車旅館住房登記資料翻
    拍照片11張、告訴人乙女與暱稱「恩-甲○○」之手機Messeng
    er通訊軟體對話紀錄擷取畫面5張、性侵害案件驗證同意書1
    份、衛生福利部南投醫院受理疑似性侵害事件驗傷診斷書暨
    照片4張、被告暱稱「An」之LINE手機通訊軟體個人資料擷
    取畫面2張、被告駕駛車輛照片、汽車旅館內合照、Google
    地圖、「PT」app 擷取畫面共7張、告訴人甲女與暱稱「An
    」手機LINE通訊軟體對話紀錄擷取畫面144 張、告訴人甲女
    與被告手機LINE通訊軟體對話紀錄擷取畫面2張、車輛詳細
    資料報表、扣押物品照片3張、告訴人甲女手機LINE通訊軟
    體對話紀錄、Instagram限時動態擷取畫面5張、告訴人甲女
    與被告合照7張（見警卷第28至31、40至45、47至53頁，偵
    卷第53頁，警卷專用袋，他卷密封袋、偵卷密封袋）。是被
    告自白與事實相符，應可採信。本案事證明確，被告犯行應
    堪認定，應依法論科。
四、論罪科刑
　㈠被害人甲女為95年12月出生，有兒少性剝削案件代號與真實
    姓名對照表及戶口名簿影本可參（見警卷專用袋，偵卷密封
    袋）。是被告於如附表編號1至4所示之行為時，被害人甲女
    未滿14歲；於如附表編號5至7所示之行為時，被害人甲女未
    滿16歲。又被告將陰莖插入甲女之陰道之行為，屬性交行為
    。核被告就如附表編號1至4所為，均係犯刑法第227條第1項
    之對於未滿14歲之女子為性交罪；就如附表編號5至7所為，
    均係犯刑法第227條第3項之對於14歲以上未滿16歲之女子為
    性交罪。被告雖係對未滿18歲之少年故意犯罪，然刑法第22
    7條第1項、第3項之規定，分別將對於未滿14歲及對於14歲
    以上未滿16歲之被害人列為犯罪構成要件，已就被害人之年
    齡設有特別規定，自無庸再依兒童及少年福利與權益保障法
    第112條第1項前段之規定加重其刑。
  ㈡被告就如附表編號1至7之犯行，犯意各別，行為互殊，應分
    論併罰。　
  ㈢爰審酌被告行為時明知告訴人甲女分別係未滿14歲及未滿16
    歲之未成年人，思慮未臻成熟，缺乏完整之性自主決定能力
    ，竟不知自我克制，而與告訴人甲女為性交行為，所為足以
    影響其身心正常發展，又因被告同時與其他異性交往，導致
    告訴人甲女身心受創，患有憂鬱症及自殘行為，此有自殘傷
    勢照片3張、衛生福利部南投醫院110年4月9日投醫醫政字第
    1100002597號函暨檢附告訴人甲女病歷資料影本、告訴人甲
    女急診處方明細、長庚醫療財團法人嘉義長庚紀念醫院診斷
    證明書、心理治療證明、澄田心理治療所就診證明書、衛生
    福利部南投醫院診斷證明書、好晴天身心診所付款收據各1
    份可參（見警卷專用袋、偵卷密封袋），所為實非可取；及
    被告犯後坦承犯行，惟迄今仍未與告訴人甲女及乙女達成和
    解及賠償之犯後態度；兼衡被告於本院審理時自述為高中畢
    業之智識程度、工作為在菜市場賣東西、勉強維持之經濟狀
    況等一切情狀，分別量處如附表「罪名、科刑及沒收」欄所
    示之刑，及定如主文應執行之刑。
  ㈣至辯護人為被告請求依刑法第59條減刑等語，惟刑法第59條
    規定犯罪情狀可憫恕者，得酌量減輕其刑，固為法院依法得
    自由裁量之事項，然非漫無限制，必須犯罪另有特殊之原因
    與環境，在客觀上足以引起一般同情，認為即予宣告法定低
    度刑期尤嫌過重者，始有其適用。是為此項裁量減刑時，必
    須就被告全部犯罪情狀予以審酌在客觀上是否有足以引起社
    會上一般人之同情，而可憫恕之情形，始稱適法。被告如附
    表所示之犯行，為圖滿足個人色慾而為上開犯行，依犯罪情
    狀，在客觀上尚無從認為有足以引起一般同情之情形，衡諸
    社會一般人客觀標準，本案無任何足以引起一般同情之客觀
    情狀而應予以憫恕，爰不依刑法第59條酌減其刑，附此敘明
    。
　㈤又辯護人為被告請求給予緩刑等語。查被告前未曾因故意犯
    罪受有期徒刑以上刑之宣告，有臺灣高等法院被告前案紀錄
    表可稽（見本院卷第13頁），然就被告犯對於未滿14歲之女
    子為性交罪部分，經本院量處之罪刑不符合刑法第74條第1
    項宣告緩刑之要件，自不得為緩刑之諭知；就被告犯對於14
    歲以上未滿16歲之女子為性交罪，被告與告訴人甲女及乙女
    迄今尚未達成和解並取得諒解，本院認不宜為緩刑之宣告。
五、沒收
　　扣案之APPLE廠牌手機1支，為被告所有且為供本案犯罪使用
    之物，業據被告供承在卷（見本院卷第140頁），依刑法第3
    8條第2項前段規定宣告沒收。至於扣案隨身碟1個與本案無
    關，亦非違禁物，不予宣告沒收。　　　　
據上論斷，應依刑事訴訟法第299條第1項前段，判決如主文。
本案經檢察官黃天儀提起公訴，檢察官劉景仁到庭執行職務。
中　　華　　民　　國　　111 　年　　6 　　月　　30　　日
　　　　　　　　　刑事第三庭  審判長法　官　何玉鳳
　　　　　　　　　                  法  官  李怡貞
　　　　　　　　　                  法  官  吳宗育
以上正本與原本無異。
如不服本判決應於收受送達後20日內向本院提出上訴書狀，並應
敘述具體理由；其未敘述上訴理由者，應於上訴期間屆滿後20日
內向本院補提理由書（均須按他造當事人之人數附繕本）「切勿
逕送上級法院」。
告訴人或被害人如對於本判決不服者，應具備理由請求檢察官上
訴，其上訴期間之計算係以檢察官收受判決正本之日期為準。
　　　　　　　　　　　　　　　　   書記官　王小芬
中　　華　　民　　國　　111 　年　　7 　　月　　1 　　日
附錄論罪科刑法條
刑法第227條
對於未滿十四歲之男女為性交者，處3年以上10年以下有期徒刑
。
對於未滿十四歲之男女為猥褻之行為者，處6月以上5年以下有期
徒刑。
對於十四歲以上未滿十六歲之男女為性交者，處7年以下有期徒
刑。
對於十四歲以上未滿十六歲之男女為猥褻之行為者，處3年以下
有期徒刑。
第1項、第3項之未遂犯罰之。
附表
編號 時間 （民國） 地點       方式 罪名、科刑及沒收 1 108年12月23日晚間7時許至同日晚間10時許 南投縣○○市○○○路000號「舒蘭汽車旅館」 甲○○將陰莖插入甲女之陰道方式，對甲女為性交行為1次。 甲○○犯對於未滿十四歲之女子為性交罪，處有期徒刑參年壹月。扣案APPLE廠牌手機壹支（含門號0000000000號SIM卡壹張）沒收。 2 109年4月9日晚間9時44分許 南投縣○○市○○路00號「綠園汽車旅館」 甲○○將陰莖插入甲女之陰道方式，對甲女為性交行為1次。 甲○○犯對於未滿十四歲之女子為性交罪，處有期徒刑參年壹月。扣案APPLE廠牌手機壹支（含門號0000000000號SIM卡壹張）沒收。 3 109年6月2日下午5時16分許至同日下午5時27分許 南投縣○○市○○○路000巷00號「布拉格汽車旅館」 甲○○將陰莖插入甲女之陰道方式，對甲女為性交行為1次。 甲○○犯對於未滿十四歲之女子為性交罪，處有期徒刑參年壹月。扣案APPLE廠牌手機壹支（含門號0000000000號SIM卡壹張）沒收。 4 109年9月21日下午3時35分許 南投縣○○市○○路00號「綠園汽車旅館」 甲○○將陰莖插入甲女之陰道方式，對甲女為性交行為1次。 甲○○犯對於未滿十四歲之女子為性交罪，處有期徒刑參年壹月。扣案APPLE廠牌手機壹支（含門號0000000000號SIM卡壹張）沒收。 5 110年2月10日晚間7時至同日晚間10時許 南投縣○○市○○路00號「綠園汽車旅館」 甲○○將陰莖插入甲女之陰道方式，對甲女為性交行為1次。 甲○○犯對於十四歲以上未滿十六歲之女子為性交罪，處有期徒刑壹年壹月。扣案APPLE廠牌手機壹支（含門號0000000000號SIM卡壹張）沒收。 6 110年2月14日凌晨1時19分許至同日凌晨3時40分許 南投縣○○市○○○路000號「舒蘭汽車旅館」 甲○○將陰莖插入甲女之陰道方式，對甲女為性交行為1次。 甲○○犯對於十四歲以上未滿十六歲之女子為性交罪，處有期徒刑壹年壹月。扣案APPLE廠牌手機壹支（含門號0000000000號SIM卡壹張）沒收。 7 110年2月18日晚間7時21分許 南投縣○○市○○○路000巷00號「布拉格汽車旅館」 甲○○將陰莖插入甲女之陰道方式，對甲女為性交行為1次。 甲○○犯對於十四歲以上未滿十六歲之女子為性交罪，處有期徒刑壹年壹月。扣案APPLE廠牌手機壹支（含門號0000000000號SIM卡壹張）沒收。